臺灣橋頭地方法院民事判決
111年度橋小字第456號
原      告  馬清正  
被      告  舜才實業股份有限公司


法定代理人  黃煥城  
訴訟代理人  陳謙祥  
上列當事人間請求損害賠償事件，本院於民國111年7月28日言詞
辯論終結，判決如下：
    主  文
被告應給付原告參萬參仟捌佰柒拾壹元。
原告其餘之訴駁回。
訴訟費用新臺幣壹仟元由被告負擔五分之四，餘由原告負擔。
本判決第一項得假執行。但被告如以新臺幣參萬參仟捌佰柒拾壹
元為原告預供擔保，免為假執行。
    事實及理由
一、原告主張：原告為高雄市○○區○○○路000○0號智慧星座企業大
    樓（下稱智慧星座大樓）所屬第7號、第8號機械停車位之所
    有權人，而該大樓機械停車位均由被告負責保養維護，且被
    告與智慧星座大樓簽訂之保養合約書（下稱系爭合約書）亦
    約明如機械停車位之設備運轉發生臨時性故障導致車輛毀損
    ，被告應負賠償責任，並申請保險理賠。未料，原告在109
    年5月11日晚上7時25分許，駕駛車牌號碼0000-00號自用小
    客車（車主為訴外人鑫恒船務代理有限公司，已將損害賠償
    債權讓與原告，下稱系爭汽車）欲進入智慧星座大樓之機械
    停車位平台以停放系爭汽車時，竟發生機械停車位設備之臨
    時性故障，導致系爭汽車受有損壞。為此，依民法侵權行為
    法律關係提起本訴，請求被告負擔系爭汽車修繕費用新臺幣
    （下同）42,149元之賠償責任等語。聲明：被告應給付原告
    42,149元。
二、被告則以：對於智慧星座大樓之機械停車位係由被告負責保
    養維護，且被告與該大樓簽訂有系爭合約書不爭執；另對於
    智慧星座大樓之機械停車位設備運轉，如發生臨時性故障導
    致車輛損壞，應由被告負賠償責任亦不爭執，但應經過被告
    人員去現場確認。此外，經法院勘驗事故現場之監視器錄影
    畫面後，對於系爭汽車確實係因機械停車位之平台突然向右
    移動才會使系爭汽車發生碰撞不爭執，請求法院依法判決等
    詞置辯。
三、本院之判斷：
㈠、按因故意或過失，不法侵害他人之權利者，負損害賠償責任
    ，民法第184條第1項前段定有明文。又依被告與智慧星座大
    樓簽訂之系爭合約書觀察，雙方確實有約明被告自108年12
    月1日起至109年11月30日止，應負責保養、維護智慧星座大
    樓之機械停車位，且內容包含汽車升降機附轉盤、機械停車
    位之責任保養，復被告應就保養標的物投保產品責任險，如
    發生設備運轉之臨時性故障造成車輛損壞時，則應進行理賠
    等詞明灼（見本院卷第21至33頁）。因此，被告於執行智慧
    星座大樓之機械停車位相關設備保養工作時，本應善盡專業
    維護之責，並確保機械停車設備之機件處於良好運轉狀態，
    倘機械停車位設備於運轉時發生臨時性故障狀況，進而造成
    使用車輛之毀損情形，自屬可歸責於被告之過失情事，而應
    由被告負賠償責任，且此情亦為被告所不爭執（見本院卷第
    104頁）。
㈡、經查，原告在109年5月11日晚上7時25分許，駕駛系爭汽車欲
    進入智慧星座大樓之機械停車位平台以停放系爭汽車時，確
    實有因機械停車位之升降平台在其車輛行進過程中，突然發
    生向右移動之情況，造成系爭汽車車身受平台欄杆擠壓進而
    發生碰撞、毀損之情事，已經本院勘驗事發當時監視器錄影
    畫面確認無訛（見本院卷第105頁之勘驗筆錄），並為被告
    所不爭執（見本院卷第106頁），而機械停車位之升降平台
    在車輛未停妥前，不應任意移動導致使用車輛之損壞，要屬
    當然之理，如有該等情事發生，顯合致於系爭契約所約定之
    設備臨時性故障，且引上揭規定及說明，應由被告負擔賠償
    責任，亦無疑義。因此，原告就其駕駛系爭汽車欲進入智慧
    星座大樓之機械停車位平台以停放系爭汽車時，發生機械停
    車位之升降平台突然向右移動而使該車受損之情況，並依此
    主張被告應負擔損害賠償責任，當屬有據。
㈢、再按負損害賠償責任者，除法律另有規定或契約另有訂定外
    ，應回復他方損害發生前之原狀；債權人亦得請求支付回復
    原狀所必要之費用，以代回復原狀，民法第213條第1項、第
    3項已有明文。而損害賠償既係在填補被害人所受之損害，
    使其回復物被毀損前之應有狀態，自不應使之額外受利，故
    被害人修理材料以新品換舊品者，應予折舊。經查，系爭汽
    車受損後，原告送請車廠進行修理費用總計42,149元，已有
    原告提出之單據可憑（見本院卷第43頁），而其中包含零件
    9,934元，其餘方為工資費用一情，亦據原告自承明確（見
    本院卷第106頁），故依上開說明，計算被告應負擔之賠償
    數額時，自應扣除零件折舊部分始屬合理。其次，系爭汽車
    係97年3月出廠，有公路監理電子閘門資料可按（見本院卷
    第99頁），迄至本件車禍事故時，使用期間已逾行政院所頒
    固定資產耐用年數表及固定資產折舊率有關汽車耐用年數為
    5年之規定，則該車修理時更換零件部分，自僅得請求殘值
    為1,656元【計算方式：殘價＝取得成本÷（耐用年數＋1）：9
    ,934÷（5＋1）＝1,656；小數點以下四捨五入】，再加計不予
    折舊之工資32,215元後，原告得請求修復所須之必要費用應
    為33,871元；逾此範圍之主張，即非有理。
四、綜上所述，原告請求被告應給付33,871元，為有理由，應予
    准許；逾此範圍請求，即屬無據，應予駁回。　
五、原告勝訴部分，係依民事訴訟法第436條之8第1項適用小額
    程序為被告敗訴之判決，依同法第436條之20規定，應依職
    權宣告假執行。另依同法第392條第2項規定，職權宣告被告
    如預供擔保，免為假執行。
六、本件事證已臻明確，兩造其餘攻擊防禦方法及舉證，經核與
    判決結果不生影響，無逐一論列之必要，併予敘明。
七、訴訟費用負擔之依據：民事訴訟法第79條。本件訴訟費用額
    ，依後附計算書確定如主文所示之金額。
中　　華　　民　　國　　111 　年　　8 　　月　　12　　日
    　　　　　　　橋頭簡易庭　法　　　官  楊博欽
以上正本係照原本作成。
民事訴訟法第436 條之24第2 項：對於本判決之上訴，非以違背
法令為理由，不得為之。
如對本判決上訴，須於判決送達後20日內向本院提出上訴狀，並
須表明原判決所違背之法令及其具體內容與依訴訟資料可認為原
判決有違背法令之理由。
中　　華　　民　　國　　111 　年　　8 　　月　　12　　日
    　　　　　　　　　　　　書　記　官  許雅瑩
訴訟費用計算式：
裁判費（新臺幣）   1,000元
合計               1,000元